臺灣臺北地方法院民事判決
109年度訴字第2135號
原      告  享太企業有限公司

法定代理人  巫東晉
訴訟代理人  陳文正律師
            蕭宇廷律師
被      告  銘灝國際股份有限公司

法定代理人  陳嘉真
訴訟代理人  李永然律師
            彭郁欣律師
            王仁炫律師
上列當事人間請求給付貨款等事件，本院於民國110年9月3日言
詞辯論終結，判決如下：
    主  文
被告應給付原告新臺幣陸拾捌萬壹仟壹佰伍拾貳元。
被告應將附表所示編號F、K之貨物返還與原告。
原告其餘之訴駁回。
訴訟費用（除減縮部分外）由被告負擔百分之六十，餘由原告負
擔。
本判決第一項於原告以新臺幣貳拾叁萬元為被告供擔保後，得假
執行。但被告如以新臺幣陸拾捌萬壹仟壹佰伍拾貳元為原告預供
擔保，得免為假執行。
本判決第二項於原告以新臺幣柒拾伍萬元為被告供擔保後，得假
執行。但被告如以新臺幣貳佰貳拾肆萬元為原告預供擔保，得免
為假執行。
原告其餘假執行之聲請駁回。
    事實及理由
本件原告起訴依兩造間買賣契約關係，先位請求被告給付貨款
  共計新臺幣（下同）335萬7644元及利息，倘被告解除部分貨
  物買賣契約為合法，則備位依解除契約後回復原狀之法律關係
  ，請求被告返還該部分貨物，如不能返還即應給付224萬元，
  並給付其餘部分貨款共計111萬7644元及利息（見本院卷一第1
  1頁）；嗣基於同一買賣契約關係之基礎事實，變更並減縮聲
  明為：㈠被告應給付原告70萬2634元；㈡⒈先位聲明：被告應給
  付原告246萬4000元；⒉備位聲明：被告應返還起訴狀附表二、
  附件一所示貨物（即附表編號F、K所示貨物，下稱F、K貨物）
  予原告。如不能返還時，應給付原告224萬元，及自起訴狀繕
  本送達翌日起至清償日止，按週年利率5%計算之利息（見本院
  卷二第387頁、第412頁），經核與民事訴訟法第255條第1項第
  2款、第3款規定相符，應予准許。
原告主張：兩造於民國97年10月13日簽訂合作協議書（下稱系
  爭協議），約定由伊依被告之訂單持續供給零件等貨物予被告
  。嗣被告於108年9月起至同年11月間止，先後向伊訂購如附表
  所示貨物（下合稱系爭訂單，就各批次貨物逕以英文代號稱之
  ），總價共計402萬0409元。伊已交付貨物完畢，惟被告僅給
  付伊120萬8765元，尚欠B、J、M、F、K貨款未給付，並擅自以
  貨物有瑕疵為由，扣款22萬5440元（下稱系爭扣款，加計5%營
  業稅為23萬6712元）。爰先位依兩造間買賣關係，請求被告給
  付：㈠B、J、M貨款（含5%營業稅）共40萬7925元、系爭扣款23
  萬6712元及遲延利息5萬7997元，共計70萬2634元（計算式為
  ：40萬7925元＋23萬6712元＋5萬7997元＝70萬2634元）；㈡F、K
  貨款、利息共計246萬6000元。倘認被告解除F、K貨物買賣關
  係合法，則就上開請求㈡部分，備位主張被告應返還F、K貨物
  ，若無法返還原物則應給付224萬元及利息等語，聲明：同前
  所述。
被告則以：伊向原告購買之貨物均係提供予伊美國之客戶CompX
  公司（下稱美國客戶），因美國客戶反應B、J、M貨物有瑕疵
  ，伊乃依系爭協議第4之2條規定扣款40萬7925元。而F、K貨物
  亦有未依兩造約定電鍍鎳等瑕疵，伊已於108年12月26日以律
  師函（下稱系爭律師函）解除F、K貨物之買賣關係，原告自不
  得請求給付該部分貨款，且伊得依民法第226條第1項、第2項
  、第227條、第232條、第360條等規定向原告請求賠償所受損
  害88萬3276元、所失利益143萬4160元，並據以與原告得請求
  給付之貨款抵銷等語為辯，聲明：㈠原告之訴及假執行之聲請
  均駁回。㈡如受不利判決，願供擔保請准宣告免為假執行。
兩造均不爭執：
㈠兩造於97年10月13日簽訂系爭協議，約定由原告持續供給貨物
  予被告。被告遂於附表所示時間，陸續向原告下訂品項、數量
  如附表編號A至O所示之貨物（即系爭訂單），貨款總價為402
  萬0409元。原告已全數給付貨物完畢，被告則給付貨款共計12
  0萬8765元（被告於原告提起本訴前已給付66萬2765元、起訴
  後於109年4月間給付L、N、O貨物貨款共計54萬6000元），此
  有系爭協議、系爭訂單、代領支票授權書、支票1紙在卷可證
  （見本院卷一第37-47頁、第51-75頁、第195-197頁）。
㈡被告於108年12月19日以律師函催告原告應於108年12月25日前
  給付F、K貨物，嗣於同年月26日以原告未如期給付F、K貨物為
  由，以律師函解除F、K貨物之買賣契約，此有系爭律師函在卷
  可證（見本院卷一第85-89頁）。
　上揭事實均堪信為真。　　　
原告主張其已給付系爭訂單所有貨物，被告尚欠B、J、M貨款（
  含5%營業稅）40萬7925元、F、K貨款246萬4000元、系爭扣款
  （含5%營業稅）23萬6712元、遲延利息5萬7997元未給付，乃
  請求：㈠被告應給付B、J、M貨款、系爭扣款及上開遲延利息，
  共計70萬2634元。㈡⒈先位請求：被告應給付F、K貨款共計246
  萬4000元；⒉備位請求：被告應返還F、K貨物，如不能返還則
  給付224萬元，為被告所否認，並以前詞置辯。經查：
㈠原告主張被告應給付上開B、J、M貨款及其遲延利息，查：
⒈兩造均不爭執B、J、M貨款共計38萬8500元（計算式為：14萬80
  00元＋14萬8000元＋9萬2500元＝38萬8500元，加計5%營業稅則為
  40萬7925元）。原告主張被告應給付上開貨款，被告則抗辯該
  批貨物有瑕疵，其依系爭協議第4.2條約定，得扣留上開貨款
  ，原告尚不得請求給付。查：
⑴系爭協議第4.2條約定：「雙方同意，在甲方（即被告）未事先
  提出書面解釋並經乙方（即原告）事先書面同意時，不得延遲
  付款或片面扣款。若出現乙方無法迅速查證並承認之重大瑕疵
  求償事件，甲方有權在可疑數量之金額範圍內扣留應付款項，
  待該求償經妥善量化及處理至甲方客戶、甲方兩方同意結案為
  止，乙方不得有異議，但是甲方求償範圍僅包括商品瑕疵處理
  及相關作業的費用」（見本院卷一第41頁）。可知兩造合意倘
  若未經原告同意，被告不得片面扣款，而被告僅得例外於貨物
  重大瑕疵求償事件，無法一時釐清之情狀下，就「可疑」數量
  之金額範圍內予以扣款。
⑵被告抗辯原告固已交付B、J、M貨物，而被告尚未給付貨款共計
  38萬8500元，然因B、J、M貨物有瑕疵，其已支付1萬9530元之
  重工、清潔費用以修補瑕疵，美國客戶收受貨物後仍認該批貨
  物不符合規格，被告為修補瑕疵，再支出8800元重工費用，然
  美國客戶仍表示於全數貨物檢驗合格之前，拒絕收貨並給付貨
  款予被告，是以被告依系爭協議第4.2條約定，自得扣留上開
  全數貨款38萬8500元直至美國客戶同意結案為止，並提出美國
  客戶之重工貨款憑證與被告之108年11月19日、28日重工扣款
  通知書為證（見本院卷一第201-207頁）。惟依被告所提上開
  重工貨款憑證所載內容，可知美國客戶於2019年11月26日發函
  被告，就編號000000000000號貨物共計8000個，有「Drill ho
  le residue on spindle in and around.081ψhole.」之缺失
  ，請求被告應負擔252.84美元並逕予扣款（見本院卷一第201
  頁）；而依被告之108年11月28日扣款通知書所載，可知被告
  即於2019年11月28日發函原告，表示編號000000000000貨物不
  良品數量共計8000個，用噴槍清潔後，孔還是塞住，客戶重新
  用鑽孔機鑽孔費用（Drill hole residue on spindle in and
   around .081ψhole.」），扣款8800元。被告於108年11月19
  日之扣款通知書則記載「…00000000000，不良品數量8000pcs
  ，重工與清潔費用扣款NT＄19530…」（見本院卷一第207頁）。
  是以依被告所提美國客戶之重工貨款憑證與被告之108年11月2
  8日重工扣款通知書，可知美國客戶以被告所交付之8000件貨
  物具有需重新鑽孔之缺失為由，請求被告應負擔費用252.84美
  元並逕予扣款，被告因此轉而要求原告負擔並予扣款，堪認美
  國客戶據以向被告請求負擔修補費用之瑕疵貨物，其數量及修
  補費用金額等並無不明確之情，難認此屬系爭協議第4.2條約
  定所指重大求償事件，一時無法釐清，被告因而得於數量可疑
  範圍內予以扣款之情。至被告雖抗辯其後續仍與美國客戶聯繫
  ，客戶表示仍無法確認，因為疫情，美國那邊也很慢，美國客
  戶確實尚未給付貨款等語（見本院卷二第493頁），然被告未
  能舉證美國客戶就B、J、M貨物仍有尚未確認求償之情，況且
  ，美國客戶縱使尚未給付此部分貨款予被告，然可能原因多端
  ，亦不足據而推認被告即得依系爭協議第4.2條約定扣留貨款
  。因此，被告抗辯其得依系爭協議第4.2條約定，就B、J、M貨
  款全數38萬8500元予以扣留，自非可採
⒉被告並抗辯B、J、M貨款應扣除重工費用共計2萬8330元（計算
  式為：1萬9530元＋8800元＝2萬8330元），查：
⑴系爭協議第5.2條約定：「如在甲方設施或其指定之當地工作站
  進行重工符合雙方利益，甲方應在工作進行前告知乙方此選擇
  及預估之費用。如果甲方未事先取得乙方執行該工作之書面同
  意，乙方保留拒絕就該工作支付甲方費用之權利，但是，如果
  乙方接獲任何型式的書面通知三天內不出面處理亦不回覆，則
  將視為自動放棄協商的權利，由甲方決定之，乙方不得異議」
  （見本院卷一第43頁）。可知兩造已合意倘被告未事先獲得原
  告同意，即逕行重工，原告有權拒絕負擔該筆費用。
⑵被告抗辯其支出重工費用1萬9530元，得自應給付之貨款予以扣
  除，已據其提出扣款通知書、電子郵件等證為憑（見本院卷一
  第207頁、第341頁），原告亦同意扣除此部分之費用（見本院
  卷二第390頁），是被告上開所辯，應為可取。
⑶至被告抗辯應自貨款再扣除另筆重工費用8800元，為原告所否
  認，而被告亦未舉證其進行重工前已通知原告並獲得原告同意
  ，且原告亦在被告通知重工扣款後旋即以電子郵件表示不同意
  重工8800元費用乙節，亦有兩造往來電子郵件可稽（見本院卷
  一第423頁），是以原告主張其得拒絕負擔該筆費用，應屬有
  據，被告抗辯貨款應再扣除上開重工費用8800元，應不可採。
⒊原告主張被告不當扣款共計22萬5440元（即系爭扣款），依被
  告所提附表3（見本院卷一第449頁），該22萬5440元扣款係機
  器使用費、運費、重工與清潔費用、鑽孔費用等，被告抗辯其
  得向原告就該等費用請求損害賠償，並據以向原告主張抵銷，
  惟本院認被告不得向原告請求損害賠償（詳如本判決第項第㈣
  款），是原告主張被告不當扣款，應再如數給付該部分款項，
  為有理由。　
⒋由上，原告得請求給付之B、J、M貨款、系爭扣款共計為59萬44
  10元（計算式：38萬8500元+22萬5440元-1萬9530元=59萬4410
  元），又原告主張請求給付之金額應加計5%之營業稅，被告未
  予爭執，堪以認定，因此加計5%營業稅後，原告得請求被告給
  付之金額為62萬4131元（計算式為：59萬4410×105%＝62萬4131
  元，元以下四捨五入）。
⒌原告請求被告應再給付按照前揭金額與L、N、O貨款計算之遲延
  利息，查系爭協議第4.4條約定：「…甲方同意就逾期款項每週
  支付0.5%利息之罰金予乙方指定帳戶，5%為上限…」（見本院
  卷一第41頁），因此，被告給付貨款若遲延日數超過10週，即
  應給付最多貨款5%之遲延利息。又系爭訂單均約定被告應以結
  關日後起算45天即期支票付款（見本院卷一第49-75頁），被
  告未依約如期給付59萬4410元貨款（含5%營業稅則為62萬4143
  元），已如前述，且兩造均不爭執被告於起訴後之109年4月始
  給付L、N、O貨物貨款54萬6000元，可見被告已遲延付款超過1
  0週，因此原告請求被告給付遲延利息共計5萬7021元【計算式
  為：（59萬4410元＋54萬6000元）×5%＝5萬7021元，元以下四捨
  五入】，亦屬有據。　
⒍據此，原告請求被告給付上開70萬2634元，應以其中請求68萬1
  152元為有理由（計算式為：62萬4131元＋5萬7021元＝68萬1152
  元），逾此部分則屬無據。
㈡原告主張其已依約交付F、K貨物，被告應給付貨款加計5%營業
  稅、利息共計246萬4000元，被告雖不否認原告交付F、K貨物
  ，然抗辯美國客戶以F、K貨物全數16萬件均具有插槽損害、電
  鍍層破壞等瑕疵為由予以退貨，而原告原同意補貨，嗣又反悔
  ，被告僅得解除該部分買賣關係，原告自不得再請求給付F、K
  貨款。查：　
⒈物之出賣人就其交付之買賣標的物，有應負擔保責任之瑕疵，
  其瑕疵係於契約成立後始發生者，出賣人除負物之瑕疵擔保責
  任外，同時構成不完全給付之債務不履行責任。又不完全給付
  ，如其瑕疵能補正者，依民法第227條第1項之規定，債權人得
  依關於給付遲延之規定行使其權利（最高法院103年度台上字
  第196號裁判意旨）。再依民法第229條第1項、第254條規定，
  給付有確定期限者，債務人自期限屆滿時起，負遲延責任；債
  務人若遲延給付，債權人得定相當期限催告其履行，如於期限
  內不履行時，債權人得解除其契約。
⒉被告抗辯F、K貨物共計16萬件，美國客戶收受後，先後以貨物
  具插槽損害、電鍍層破壞等瑕疵為由，於108年11月13日退貨7
  萬5000件、同年12月19日退貨8萬5000件，被告先以電聯通知
  原告上開遭退貨之情，原告亦承認貨物瑕疵，而於108年11月8
  日承諾將於108年11月補貨2萬5000件、同年12月補貨5萬件、1
  09年補貨5萬件、109年2月補貨3萬5000件，被告再於108年11
  月13日檢送品質補正表予原告，原告承諾將於108年12月18日
  補貨5萬件、109年1月21日補貨5萬件、109年2月19日補貨6萬
  件等情，已據被告提出美國客戶108年11月13日、108年12月19
  日退貨通知書、兩造間108年11月8日電子郵件、被告之品質系
  統補正/預防作業要求表、兩造間108年11月17日電子郵件、美
  國客戶電子郵件、信件及其中文譯本（下稱系爭信件）、臺灣
  基隆地方法院所屬民間公證人蕭宇軒事務所109年度基院民公
  軒字第278號公證書（下稱系爭公證書）、全國公證檢驗股份
  有限公司109年9月18日全國公證測試報告（下稱系爭報告）為
  證（見本院卷一第209-282頁、第287-291頁、第337-339頁、
  第485-527頁、555-579頁，本院卷二第483-487頁）。查：
⑴系爭信件載明：「…在本案中，銘灝國際股份有限公司運送16萬
  支零件號碼000000000000…因不符合該圖紙而全部被拒收。特
  別是，全部零件（16萬支）上面的插槽（slot）一側損壞…顯
  微鏡下檢視零件，顯示每只零件在電鍍後，都由被告的供應商
  再加工。CompX推測該供應商是為去除毛刺（burr）而對每只
  零件再加工…去除毛刺導致零件不符圖紙。電鍍後去除毛刺造
  成零件上的未電鍍區域…」等詞（見本院卷二第483頁），可見
  美國客戶於收受F、K貨物後確實認為該批貨物具有插槽、電鍍
  層破壞等瑕疵，而原告寄予被告之108年11月13日電子郵件載
  明「目前補貨預計2月完畢，屆時請如之前所討論將16萬支不
  良品安排海運送回…」、「跟工廠討論出補貨進度如下表，請
  再麻煩跟客人溝通與安排驗貨時間，…（見本院卷一第279頁）
  ，是以被告抗辯美國客戶於收受F、K貨物後，認為該批貨物具
  有插槽損害、電鍍層破壞之瑕疵，經被告告知後，原告同意將
  該批貨物全數運回，再補送貨物完畢等情，應為可採。
⑵又F、K貨物運回我國後，由公證人於不同批次箱號之貨物內隨
  機抽取5支零件送往檢測電鍍層之厚度，經檢驗後該零件之插
  槽處確實未有電鍍層，且在顯微鏡檢視下零件之插槽亦有受損
  等情，有系爭公證報告、系爭報告可證（見本院卷一第485-52
  7頁、第555-579頁），堪認F、K貨物確具有插槽損害、電鍍層
  破壞之瑕疵。　
⒊原告雖主張兩造對於F、K貨物表面電鍍層並未約定其電鍍方式
  及電鍍層厚度，且被告亦未告知需依標準塗層代碼表電鍍，而
  兩造就電鍍鎳之要求品質分為A級面至D級面4種層級，F、K貨
  物訂單上既未要求電鍍鎳之品質，可知兩造約定以D級面品質
  交貨，即有進行電鍍即可、電鍍層之厚度則在所不問云云；被
  告則抗辯兩造已約定F、K貨物零件之表面，依訂單圖面及標準
  塗層代碼表，應電鍍鎳，且電鍍規格為啞鎳，厚度要求為0.00
  0762公分至0.00127公分，並提出F、K貨物之訂單圖面、標準
  塗層代碼表為證（見本院卷一第333-335頁）。查：
⑴F、K貨物之訂單上載明：「規格/說明…000000-0000-00…圖面：
  000000-A000-XX 版本：1F…表面處理：電鍍鎳…此張訂單必須
  依據本公司（即被告）提供的圖面000000-A000-XX（版本：1F
  ）來生產，所有尺寸皆需符合圖面的規範…」（見本院卷一第6
  1-67頁）；又被告早在104年間，就其他貨號商品曾提供標準
  塗層代碼表予原告參考電鍍之標準，已據被告提出兩造往來電
  子郵件為證（見本院卷二第125-133頁），而前揭標準塗層代
  碼表「12（NCL）」之欄位已載明電鍍規格為啞鎳，厚度要求
  為0.000762至0.00127公分（PROCESS SPECFICATION: Dull N
  、THICKNESS: 3-5，厚度依下方說明需乘上0.0001吋，即0.00
  0254公分見本院卷一第335頁）。由上，可知兩造已合意F、K
  貨物之表面應依據被告所提圖示之標準、規格於貨物表面電鍍
  鎳，而電鍍鎳厚度要求為0.000762公分至0.00127公分。
⑵證人即原告委託製造F、K貨物之廠商鐿財公司負責人陳木財雖
  證稱沒有看過標準塗層代碼表，其僅依過往慣例以及圖面製作
  ，原告僅告知要電鍍鎳，厚度沒有要求，一般電鍍不要生鏽即
  可等語（見本院卷二第179-180頁）。然鐿財公司為原告之下
  游廠商，原告對該公司未要求貨物之電鍍厚度，難以據而推認
  被告對於原告就貨物電鍍亦無要求。況且F、K貨物訂單既已載
  明規格為電鍍鎳，並要求需符合規範，且被告亦提供標準塗層
  貸碼表予原告，已如前述，且證人即於108年至109年間任職被
  告品管人員之施智文、擔任被告公司副總之蔡坤霖均證稱標準
  塗層代碼表（即本院卷一第335頁之文件）係美國公司所制定
  電鍍層膜厚之規範，F、K貨物訂單上貨號000000-0000-00後兩
  碼「12」係對應至標準塗層代碼表「12（NCL）」之欄位，代
  表電鍍層之厚度與電鍍方式等語（見本院卷二第193-194頁、
  第196-197頁）。是以，證人陳木財之上開證詞，不足為有利
  於原告之認定。又F、K貨物訂單既未有A級面至D級面之記載，
  原告復未證明兩造於訂單上未載明即指原告以D級面交貨即可
  ，且證人施智文亦證稱若要求D級面訂單上會特別加註，然A級
  面至D級面與電鍍層之厚度無關等語（見本院卷二第193頁），
  是原告上開主張，即難認可採。
⒋原告另主張被告將F、K貨物出口予美國客戶前已先查驗貨物，
  應視為被告已承認並接受貨物，並提出檢驗報告為證（見本院
  卷一第417-421頁），惟前揭原告所提出之檢驗報告之時間為1
  04年間（見本院卷一第421頁），已不足證明被告已就F、K貨
  物進行檢驗。且證人施智文並證稱：船期前我們會去供應商的
  公司，針對零件外觀、尺寸檢驗。零件鍍膜層的厚度，無法在
  驗貨現場檢驗得出，而是依據廠商所提出之膜厚報告判斷是否
  符合要求，有時船期太近，就會有部分商品沒有驗貨整批沒有
  驗就出貨的情形（見本院卷二第189-190頁），而F、K貨物於
  原告出貨時，其中2萬2500支因時間因素未能由證人施智文驗
  貨，因此先由原告出具保證書保證其品質等情，有保證書在卷
  可佐（見本院卷二第135頁）。準此，原告既僅出具膜厚報告
  保證電鍍層之厚度，且電鍍層之厚度衡情顯非依通常之檢查即
  能發現之瑕疵，參以被告收受美國客戶告知F、K貨物有瑕疵時
  ，即有告知原告商討如何處理，已如前所述，是原告主張被告
  已承認所受領之F、K貨物，難認可採。
⒌原告並主張被告已同意原告所更改F、K貨物之製程，即由原先
  以手工方式去除零件電鍍後產生之毛刺，改以機器方式去除，
  而以機器方式去除毛刺必然會將電鍍層去除云云。證人陳木財
  雖證稱在F、K貨物出問題前，其更改製程已經被告派員至現場
  看，原本是用鑽石銼刀去毛刺，後改用機器，被告說可以按照
  這樣做（見本院卷二第182-183頁），然兩造既然已約定F、K
  貨物零件之電鍍層厚度，無論被告是否同意原告或其供應商製
  作之過程，原告仍有義務提供符合兩造約定品質之貨物，而原
  告所提出之F、K貨物有未符合品質之瑕疵，已如前述，原告應
  負擔瑕疵擔保、不完全給付責任，原告此部分主張，應非可取
  。
⒍原告另聲請本院當庭勘驗F、K貨物所示之零件以證明其給付之
  貨物並無瑕疵、聲請本院命被告提出與美國客戶間之契約條款
  ，惟電鍍層之厚度實無法以肉眼辨識，且本件係兩造間買賣關
  係所生之糾紛，與被告、美國客戶間買賣關係無關，因此原告
  調查證據之聲請，均無必要。
⒎由上，F、K貨物確有插槽損壞、電鍍層破壞之瑕疵，又原告自
  陳F、K貨物零件電鍍層之損壞，係因鐿財公司以特殊制具進行
  去除零件電鍍後產生之毛邊所致（見本院卷二第71頁），堪認
  原告就上開瑕疵具可歸責事由。而兩造原已合意由原告另行交
  付符合品質之零件以為補正，此有兩造間108年11月17日電子
  郵件在卷可憑（見本院卷一第279頁），被告抗辯原告之後拒
  絕履行補正協議，被告即於108年12月19日以律師函催告原告
  應於108年12月25日前給付F、K貨物，嗣因原告屆期仍未依承
  諾交付符合約定品質之貨物，乃於108年12月26日以律師函解
  除F、K貨物之買賣契約，應屬有據。而被告既然已依不完全給
  付之關係行使權利，本院自無庸再審酌被告所抗辯有關民法買
  賣物之瑕疵擔保之相關規定，附此說明。
⒏承上所述，F、K貨物之買賣關係既然已經被告合法解除，則原
  告主張依兩造買賣關係請求被告給付F、K貨物貨款加計5%營業
  稅、利息共計246萬4000元，即屬無據。
㈢原告備位主張若被告已合法解除F、K貨物之買賣關係，解除契
  約回復原狀之關係請求被告返還F、K貨物，查：
⒈契約解除時，當事人雙方回復原狀之義務，除法律另有規定或
  契約另有訂定外，依左列之規定：一、由他方所受領之給付物
  ，應返還之，民法第259條定有明文。F、K貨物之買賣關係，
  既已經被告合法解除，則原告主張依前揭規定請求被告返還F
  、K貨物，自屬有據。
⒉被告抗辯該F、K貨物已經由海運運返回我國，目前存放於基隆
  市○○區○○街0號之D4倉庫等情，已據其提出系爭公證書、原告1
  08年9月、10月出貨明細表暨發票、被告出口報單、CompX公司
  出口報單、進口報單為證（見本院卷一第485-530頁、第533-5
  35頁、第545-553頁、第609-610頁），經核對該批被告所運回
  之貨物，其箱號與原告填載之出貨明細表相符（見本院卷一第
  533頁），亦可與被告出口報單、美國客戶出口報單上所載之
  美國客戶訂單編號（P/O No.）相互對應，參以經本院現場勘
  驗被告所運回之貨物，原告上游廠商鐿財公司人員現場檢視拆
  封後之零件，亦均稱零件並無問題，有勘驗筆錄、現場照片在
  卷可稽（見本院卷二第5-17頁），堪認被告所運回並存放於基
  隆倉庫之貨物，即為原告先前所交付之貨物。
⒊參以原告陳稱若本院審理後認為被告應返還F、K貨物，且本院
  認勘驗之貨物與原告所交付之F、K貨物相同，則同意被告以本
  院履勘之標的物現狀返還等語（見本院卷二第8頁），因此原
  告主張被告應返還存放於基隆市○○區○○街0號之D4倉庫之F、K
  貨物，應屬有據。　
㈣被告抗辯其因原告F、K貨物之瑕疵，受有支付管銷費用、美國
  倉租費、匯兌損失、機器使用費用、運費、退回清關費等損害
  共計88萬3276元（含系爭扣款），及所失利益（即出貨價格扣
  除進貨價格）143萬4160元，其得依民法第227條第1項準用同
  法第226條、第227條第1項準用同法第232條、第260條、第360
  條規定向原告請求損害賠償，並得據以與原告得請求給付之貨
  款主張抵銷。查：
⒈按因可歸責於債務人之事由，致為不完全給付者，債權人得依
  關於給付遲延或給付不能之規定行使其權利。因不完全給付而
  生前項以外之損害者，債權人並得請求賠償；因可歸責於債務
  人之事由，致給付不能者，債權人得請求賠償損害；遲延後之
  給付，於債權人無利益者，債權人得拒絕其給付，並得請求賠
  償因不履行而生之損害；解除權之行使，不妨礙損害賠償之請
  求；買賣之物，缺少出賣人所保證之品質者，買受人得不解除
  契約或請求減少價金，而請求不履行之損害賠償，民法第227
  條第1項、第2項、第226條第1項、第232條、第260條、第360
  條分別定有明文。
⒉被告抗辯其依民法第360條規定得請求原告賠償其所受損害，然
  被告既已合法解除F、K貨物之買賣關係，自不得再依民法第36
  0條規定請求原告損害賠償。又兩造既原已合意由原告再行交
  付無瑕疵之貨物以為補正，嗣拒不履行，是被告依民法第227
  條第1項準用同法第226條第1項關於給付不能之規定，請求原
  告損害賠償，自亦屬無據。至被告另抗辯依民法第227條第1項
  準用同法第232條之規定請求原告損害賠償，然被告並未說明
  或舉證原告遲延後之給付，對其並無利益，參以兩造原約定於
  109年2月前分批交付無瑕疵之貨物（見本院卷一第279頁），
  益徵原告遲延後之給付對被告即非無利益，是以，被告抗辯依
  民法第227條第1項準用同法第232條之規定請求原告損害賠償
  亦屬無據。再民法第260條規定解除權之行使，不妨礙損害賠
  償之請求，並非積極的認有新賠償請求權發生（最高法院100
  年度台上字第1633號裁判意旨可資參照），因此被告並不得單
  獨直接依民法第260條之規定請求原告損害賠償，自不待言。
⒊復按民法第227條第2項所規定之加害給付，乃債務人提出之給
  付，除其本身具有瑕疵（不符債務本旨）外，更造成債權人人
  身或其他財產法益之損害（最高法院106年度台上字第1049號
  裁判要旨），本件被告並未舉證或說明原告所給付具有瑕疵之
  F、K貨物，造成其人身或其他財產法益受有損害，其自無從依
  本條規定向原告請求損害賠償。
⒋由是而論，被告抗辯依民法第227條第1項準用同法第226條、第
  227條第1項準用同法第232條、第260條、第360條規定向原告
  請求損害賠償即所受損害與所失利益，並據以主張與原告得請
  求給付之貨款抵銷，應均屬無據。
綜上所述，被告訴之聲明第1項依兩造間買賣關係請求被告給付
  70萬2634元，應以其中請求68萬1152元為有理由，應予准許，
  其餘部分應無理由，應予駁回。又原告訴之聲明第2項先位依
  買賣關係請求被告給付F、K貨物貨款與利息264萬4000元，為
  無理由；備位依民法第259條第1款規定請求被告返還F、K貨物
  ，則為有理由，應予准許。而兩造均陳明願供擔保，請求准為
  或免為假執行之宣告，就原告勝訴部分，核無不合，爰分別酌
  定相當擔保金額准許之。至原告敗訴部分，其假執行之聲請即
  失去依據，應一併駁回之。
本件事證已臻明確，兩造其餘之攻擊或防禦方法及所提之證據
  ，以及原告所聲請調查之證據，經本院斟酌後，認為均不足以
  影響本判決之結果，自無逐一詳予論駁之必要。
據上論結，本件原告之訴為一部有理由、一部無理由，爰判決
  如主文所示。
中　　華　　民　　國　　110 　年　　10　　月　　8 　　日
                  民事第五庭  審判長法  官  匡  偉
                                    法  官  劉娟呈
                                    法  官  陳乃翊
以上正本係照原本作成。
如對本判決上訴，須於判決送達後20日內向本院提出上訴狀。如
委任律師提起上訴者，應一併繳納上訴審裁判費。
中　　華　　民　　國　　110 　年　　10　　月　　8 　　日
                                    書記官  詹雅筠